【裁判字號】    89,交聲,212
【裁判日期】    890626
【裁判案由】    違反道路交通管理處罰條例聲明異議
【裁判全文】
臺灣臺北地方法院交通事件裁定                    八十九年度交聲字第二一二號
    異議人即
    受處分人  甲○○
右列受處分人因違反道路交通管理處罰條例案件，對於交通部公路局臺北區監理所中
華民國八十八年六月十七日所為之處分( 原處分案號：北監稽違車字第40-000010566
號 )聲明異議，本院裁定如左：
        主      文
異議駁回。
        理      由
一、按「禁止臨時停車線」為紅色實線，以劃設於道路緣石正面或頂面為原則，無緣
    石之道路得標繪於路面上，用以指示全日廿四小時禁止臨時停車路段，「道路交
    通標誌標線號誌設置規則」第一百六十九條定有明文。汽車駕駛人在禁止臨時停
    車處所停車者，處新臺幣六百元以上一千二百元以下罰鍰，道路交通管理處罰條
    例第五十六條第一項第一款亦有規定。
二、本件受處分人即異議人甲○○於八十八年四月二日中午十二時二分許，駕駛一輛
    車牌MJ-603號營業小客車，在已劃設紅色實線指示禁止臨時停車之臺北縣新店市
    ○○路○段七十八號前停車，為臺北縣警察局新店分局第一組執行「違規停車」
    稽查之交通助理員曹昌金以拍照方式採證後，由該分局執勤員警蕭又雄以其有違
    反「道路交通管理處罰條例」第五十六條第一項第一款規定「在禁止臨時停車處
    所停車」之行為而於同年月卅日掣單逕行舉發並將舉發通知單送達受處分人。嗣
    受處分人於舉發通知單所載應到案日期( 八十八年七月一日 )前之同年六月一日
    向舉發單位新店分局提出申訴，經新店分局調查結果仍認受處分人有前開違規行
    為，並於同年六月十一日以店警一裁字第12407(5398) 號書函答覆受處分人。原
    處分機關乃依「道路交通管理處罰條例」第五十六條第一項第一款規定，於同年
    六月十七日裁處新臺幣六百元罰鍰。
三、訊據受處分人雖不否認其駕駛該輛車牌MJ-603號營業小客車於前揭時地停車為警
    拍照之事實，惟矢口否認其有任何違反「道路交通管理處罰條例」規定之行為，
    辯稱略以「本人居住寶元路一段八○巷八號三樓多年，幾乎每日均在該八○巷巷
    口附近停車，從未被舉發違規停車。況查寶元路可供直向( 非依車輛順行方向緊
    靠道路右側 )停車處只有寶元路一段七十六巷至九○號前靠堤防處，且該處路段
    曾經劃設紅線而又塗銷，但塗銷不確實，以致紅線標示不清」云云。經查：證人
    ( 本件拍照採證之臺北縣警察局新店分局交通助理員 )曹昌金於八十九年五月廿
    五日會同本院勘驗現場時，當場具結證述「臺北縣新店市○○路○段靠堤防處之
    路段，在八十八年四月二日( 即舉發本件違規停車時 )確係劃設有禁止臨時停車
    之紅色實線，當時在該處違規停車之車輛均逐一拍照採證舉發。由於民眾陳情，
    該處路段現已塗銷禁止臨時停車之紅色實線，所以現在即未再至該路段拍照舉發
    」等情綦詳，並提出同時拍攝之違規停車相片三張為證。由其提出之三張相片所
    示車輛空隙間之路面，明顯可見確有禁止臨時停車之紅色實線。況查臺北縣新店
    市公所於八十九年六月十二日以八九北縣店工字第二○八七一號函覆本院「新店
    市○○路○段靠堤防處路段禁止臨時停車之紅色實線，經臺北縣政府交通局、臺
    北縣警察局新店分局邀集相關單位實地會勘後，於八十九年四月間予以抹除」，
    有該函及所附會勘紀錄在卷可資佐證。是本件受處分人駕駛該輛車牌MJ-603號營
    業小客車於八十八年四月二日中午十二時二分許，在前揭經拍照採證舉發路段停
    車當時，該處路段確係標繪紅色實線禁止臨時停車路段無疑。受處分人既係領有
    職業小客車駕照之駕駛人，其就「道路交通安全規則」第九十條「駕駛人駕駛汽
    車，應遵守道路交通標誌、標線、號誌之指示」之規定，自應知之甚稔。本件經
    舉發違規停車路段路面禁止臨時停車之紅色實線，於舉發當時既然尚未經主管機
    關抹除，已詳見前述，則受處分人其時在該處停車即係違反道路交通管理處罰條
    例第五十六條第一項第一款規定，其違規事證明確。原處分機關依道路交通管理
    處罰條例五十六條第一項第一款規定裁處罰鍰新臺幣六百元，核無不合。本件異
    議為無理由，應予駁回。據上論斷，應依道路交通案件處理辦法第十九條，裁定
    如主文。
中      華      民      國    八  十  九    年     六     月    廿六    日
                          臺灣臺北地方法院交通法庭
                                  法  官  鍾    華
右正本證明與原本無異。
如不服本裁定，應於裁定送達後五日內向本院提出抗告狀。
                                  書記官  黃 繡 琴
中      華      民      國    八  十  九    年     六     月    廿六    日


司法院資訊處製作；財團法人民間司法改革基金會備份。
